
SOMMAIRE DE CE FICHIER : 
Lignes 1 à 200 : préparation des données, importation des bases, etc (je crois qu'il manque la conversion avec les taux de change)
Lignes 200 à 250 : fonctions utilisées dans la fonction principale
Lignes 250 à 400 : fonctions prépaplot et stratplot
Lignes 400 à 450 : fonction qui effectue le contrôle synthétique univarié
Lignes 450 à 580 : Calcul des RMSPE
Lignes 580 et plus : travail en cours sur du brouillon
```{r}
library(ggplot2)
library(reshape2)
library(dplyr)
library("Synth")
library(tidyverse)
library(numDeriv)
library('alabama')
library("rgenoud")
library(tidyr)
library(RColorBrewer)

```

```{r}
capital=read.csv("Statistical_Capital.csv")
croiss=read.csv("Statistical_Growth-Accounts.csv")
travail=read.csv("Statistical_Labour.csv")

compte=read.csv("Statistical_National-Accounts.csv")
description=read.csv("Variable-Description.csv")

autre_pays=read.csv("WB_data2.csv")
pays2lettres=read.csv('liste_pays_2lettres.csv')
pays3lettres=read.csv('liste_pays_3lettres.csv')
codepays=read.csv("codes_pays.csv")
taux_change <- read_csv("taux_change.csv")
donnee=read.csv('donnee.csv')
```

```{r}
donnees_bis=read.csv('donnees_complementaires.csv')
```

#les lignes avec des données
```{r}
lignedata=c('X1995', 'X1996', 'X1997', 'X1998', 'X1999', 'X2000', 'X2001', 'X2002', 'X2003', 'X2004', 'X2005', 'X2006', 'X2007', 'X2008', 'X2009', 'X2010', 'X2011', 'X2012', 'X2013', 'X2014', 'X2015', 'X2016', 'X2017')#les colonnes de données 
date=seq(2000, 2017)
```


```{r}
codepays=codepays %>% rename( country=ISO2.digit.Alpha)

compte=compte %>% mutate(country = str_replace_all(compte$country, c("EL" = "GR", "UK" = "GB"))) 
comptebis=left_join(compte,codepays,by="country")
compte=comptebis%>% rename(country3L=ISO3.digit.Alpha)

capital=capital %>% mutate(country = str_replace_all(capital$country, c("EL" = "GR", "UK" = "GB"))) 
capitalbis=left_join(capital,codepays,by="country")
capital=capitalbis%>% rename(country3L=ISO3.digit.Alpha)

croiss=croiss%>% mutate(country = str_replace_all(croiss$country, c("EL" = "GR", "UK" = "GB")))
croissbis=left_join(croiss,codepays,by="country")
croiss=croissbis%>% rename(country3L=ISO3.digit.Alpha)

```
```{r}
donnees_bis=donnees_bis%>% rename(taux_imposition=taux.d.imposition.sur.bÃ.nÃ.fices)
donnees_bis=donnees_bis%>% rename(salaire_min=salaire.horaire.minimum.en.US..PPA)
donnees_bis=donnees_bis%>% rename(protection_emploi=indice.protection.de.l.emploi)
donnees_bis=donnees_bis%>% rename(diplome=X..des.25.64ans.diplomes.du.superieur)
donnees_bis=donnees_bis%>% rename(IDE=IDE.entrants.en...PIB)
```

#fonction qui permet de récupérer des dataframes utilisables sur une donnée
```{r}
melt_ada <- function(vari,codei,basei=compte,tps=lignedata[3:22]){
tableau=subset(basei,(var==vari)& code==codei)[c("country3L", tps,"var")]
indligneNA <- which(is.na(tableau),arr.ind=TRUE)[,1]
tableau=tableau[-indligneNA,]
df.melted <- melt(tableau,id=c('country3L','var'))
df.melted$temps=as.numeric(str_sub(df.melted$variable, 2, 5))
df.melted$country=as.character(df.melted$country3L)
return (df.melted[-3]%>% select(-country3L))}
```


```{r}
df.melted=inner_join(melt_ada('VA','TOT'),melt_ada("EMP",'TOT'),by=c("country","temps"))
compte%>%filter(country=="JP",code=="TOT",var=="EMP") #on perd le japon a cause de 2 NA sur l'emploi

df.melted$index=c(1:length((unique(df.melted$country))))
df.melted$value.x=as.numeric(df.melted$value.x)#on transtype pour permettre aux fonctions de tourner
df.melted$country=as.character(df.melted$country)

df.melted=inner_join(df.melted, melt_ada("LP_QI","TOT"), by=c("country","temps"))
df.melted=inner_join(df.melted, melt_ada("LAB","TOT",croiss), by=c("country","temps"))

df.melted=df.melted%>% rename(VA=value.x,Emploi=value.y,Productivite=value.x.x,LAB=value.y.y)
```

#le calcul du salaire réel horaire
```{r}
df.W=inner_join(melt_ada('COMP','TOT'), melt_ada("VA_PI",'TOT'),by=c("country","temps"))
df.W=inner_join(df.W, melt_ada("H_EMPE",'TOT'),by=c("country","temps"))
df.W$index=c(1:length((unique(df.W$country))))
df.W$country=as.character(df.W$country)
df.W$W=(df.W$value.x*100/df.W$value.y)*1000/df.W$value#le nombre d'heures travaillées est en milliers
df.W$VA=as.numeric(df.W$W)
df.W=df.W[,c('country','W', 'temps')]

df.melted2=inner_join(df.melted, df.W, by=c("country","temps"))
df.melted2$index=c(1:length((unique(df.melted2$country))))
```


#Intégration de la population taux de chomage et exportations

```{r}
df.melted2=df.melted2[c("country",'temps','index','VA','Emploi','W','Productivite','LAB')]
dfpop=subset(autre_pays,Simple.Indicator=="pop")[c("Country.Code","Simple.Indicator",lignedata)]
rownames(dfpop)<-dfpop[,1]

df_pop<-t(dfpop[-c(1,2)])
df <- data.frame(x=1995:2017, data.frame(df_pop))
df.pop <- melt(df, id="x")%>%rename(country=variable, temps=x,pop=value)
```


```{r}
dfchom=subset(autre_pays,Simple.Indicator=="unemployment rate")[c("Country.Code","Simple.Indicator",lignedata)]
rownames(dfchom)<-dfchom[,1]
dfexports=subset(autre_pays,Simple.Indicator=="exports_hab")[c("Country.Code","Simple.Indicator",lignedata)]
rownames(dfexports)<-dfexports[,1]

df_chom<-t(dfchom[-c(1,2)])
df <- data.frame(x=1995:2017, data.frame(df_chom))
df.chom <- melt(df, id="x")%>%rename(country=variable, temps=x,chomage=value)
df_exp<-t(dfexports[-c(1,2)])
df <- data.frame(x=1995:2017, data.frame(df_exp))
df.exp <- melt(df, id="x")%>%rename(country=variable, temps=x,export=value)

df.melted2=left_join(df.melted2,df.chom)
df.melted2=left_join(df.melted2,df.pop)
df.melted2=left_join(df.melted2,df.exp)

df.melted2$VA_pop=df.melted2$VA/df.melted2$pop*1000000
df.melted2$Part_lab=df.melted2$LAB/df.melted2$VA
```

#Investissement
```{r}
df.invest=melt_ada('Iq_GFCF','TOT',capital,tps=lignedata[1:22])
df.melted_i=inner_join(df.melted2,df.invest,by=c("country","temps"))
df.melted_i$index=c(1:length((unique(df.melted_i$country))))
```

#Donnée réelle et indice 100
```{r}
taux_change2000 <- taux_change %>% filter(year == 2000) %>%
  rename(`rate2000 in NAT/US$` = `rate in NAT/US$`, country=country3) %>% select(-year)

df.melted_i <- df.melted_i  %>% inner_join(taux_change2000, by = "country")
df.melted_i<-df.melted_i %>% mutate(VA_pop = VA_pop/(pop*`rate2000 in NAT/US$`))

donn2000=df.melted_i%>%filter(temps==2000)%>%select('country','VA','Emploi')%>%rename(VA2000=VA, Emp2000=Emploi)
df.melted_i=df.melted_i%>%left_join(donn2000,on="country")

df.melted_i$VA_ind=(df.melted_i$VA/df.melted_i$VA2000)*100
df.melted_i$Emp_ind=(df.melted_i$Emploi/df.melted_i$Emp2000)*100

df.melted_i$Invest_pop=df.melted_i$value/df.melted_i$pop
```

```{r}
donnees_bis
df.fisc=inner_join(df.melted_i,donnees_bis%>%rename(country=country3, temps=year))
indligneNA <- which(is.na(df.fisc),arr.ind=TRUE)[,1]
df.fisc[unique(indligneNA),][c(1:2,22:ncol(df.fisc))]%>%arrange(by=temps)
df.fisc=df.fisc[df.fisc$temps>1999,]#on a pas tous les pays pourles premières années, donc on prend à partir de 2000
df.fisc$index=c(1:length((unique(df.fisc$country))))
```

#Evolution de la VA : base df.evol qui commence en 98 à cause du lag.

```{r}
f=function(variabl=c('VA'), df.melt=df.melted_i, df.evol=df.evol){
base=NULL
#On peut facilement rajouter les évolutions des autres var en changeant un tt petit peu le code

for (pays in unique(df.melt$country)){
a=df.melt%>%filter(country==pays)%>%select(temps,country, variabl)

a[,variabl][2:nrow(a)]=diff(a[,variabl])/a[,variabl][2:nrow(a)]*100
a=a%>%rename(evol_VA=variabl)
base=rbind(base,a)}
df.evol=df.melt%>%full_join(base,on=c('country','temps'))
df.evol=df.evol%>%filter(temps>1997)
return(df.evol)}
df.evol=f('Emploi')
df.evol=df.evol%>%rename(evol_Emp=evol_VA)
df.evol=f('VA', df.melt=df.evol)
```

```{r}
df.evol.filtered = filter(df.evol, ! temps %in% c(1998, 1999))
#df.evol = df.evol[order(df.evol$index),]
#df.evol = df.evol[order(df.evol$country),]
df_without_reforms = filter(df.evol, ! country %in% c('ESP','ITA','PRT', 'DNK'))

```






ON PRÉPARE LES FONCTIONS QUI VONT NOUS SERVIR À FAIRE LE CONTROLE SYNTHÉTIQUE UNIVARIÉ


```{r}
quiet <- function(x) { 
  sink(tempfile()) 
  on.exit(sink()) 
  invisible(force(x)) 
} 

```


```{r}
gen_liste=function(liste_value, date1, date2)
{
a=0
date=c(date1:date2)
for(i in liste_value ){
  for (j in date){
    a=a+1
    if(a==1){liste=list(list(i,j, 'mean'))}
    
    else{liste=c(liste, list(list(i, j, 'mean')))  }
  }
}
liste=as.list(liste)

return(liste)
}
```

## Fonction qui fait la préparation des données pour le plot
```{r}
prepaplot = function(synth_out = Synth::synth(data.prep.obj = dataprep.out, method = "BFGS"), 
                    synth_tables = Synth::synth.tab(dataprep.res = dataprep.out,synth.res = synth.out),
                    df = df_synth, 
                    n_countries = nb_country_plot,
                    date_inf = date_plot_inf,
                    date_sup = date_plot_sup,
                    valeur = liste_value[1],
                    treated_unit = pays){
  #synth_out : vaut synth.out, la sortie de l'optimisation via le package synth à représenter
  #synth_tables : vaut synth.tables, la sortie de l'optimisation via le package synth à représenter
  #df : la dataframe exploité pour faire le contrôle synthétique, afin de récupérer les bonnes valeurs des pays
  #n_countries : le nombre de pays contributeurs au contrefactuel que l'on souhaite représenter
  #date_inf : la date de début du graphique
  #date_sup : la date de fin du graphique
  #valeur : l'indicateur qui fait l'objet du contrôle synthétique
  #treated_unit : le pays sur lequel on effectue le contrôle synthétique
  
  indic = unique(subset(df, country == treated_unit)['index'])[1, 1]
  solpoids = synth_out$solution.w
  poids1=synth_tables$tab.w%>%rename(poids=w.weights)
  poids1 = poids1%>%rename(country=unit.names)
  poids1 = poids1[order(poids1$poids, decreasing=TRUE),]
  df_synth = df
  
  dfstrat = data.frame()

  for (countries in unique(poids1$country)){
          for (i in 1:length(unique(df_synth$country))){ 
            #On sépare maintenant selon si le pays a un indice plus petit que celui d'intérêt, ou plus grand, pour bien attribuer le poids correspondant au bon indice 
            
            if (countries == df_synth$country[i] & i <indic){
              for (years in date_inf:date_sup){
              newrow = data.frame(valeur=df_synth[df_synth$country==countries & df_synth$temps==years,][,valeur]*solpoids[i],
                            index=unique(df_synth[df_synth$country==countries,]$index),
                            country=countries,
                            weight = solpoids[i],
                            temps = years)
              dfstrat = rbind(dfstrat, newrow)}}
            
            if (countries == df_synth$country[i] & i >indic){
              for (years in date_inf:date_sup){
              newrow = data.frame(valeur=df_synth[df_synth$country==countries & df_synth$temps==years,][,valeur]*solpoids[i-1],
                            index=unique(df_synth[df_synth$country==countries,]$index),
                            country=countries,
                            weight = solpoids[i-1],
                            temps = years)
              dfstrat = rbind(dfstrat, newrow)}}
            }  
  }
  
  
  #On crée maintenant le df avec les valeurs cumulées des contributions de chaque pays
  dfstratfin = data.frame()
  for (years in date_inf:date_sup){#on initialise
    i=1
    newrow = dfstrat[dfstrat$country == unique(dfstrat$country)[1] & dfstrat$temps == years,]$valeur
    temp_df = data.frame(valeur=newrow,
                         index=unique(df_synth[df_synth$country==unique(dfstrat$country)[1],]$index),
                         country=unique(dfstrat$country)[1],
                         weight = dfstrat[dfstrat$country == unique(dfstrat$country)[1] & dfstrat$temps == years, ]$weight,
                         temps = years)
    temp_df$Legende = paste(i, '. ', temp_df$country, ' (',  round(temp_df$weight, digits = 3), ')' )
    dfstratfin = rbind(dfstratfin, temp_df)
    
    for (countries in unique(dfstrat$country)[2:n_countries]){ #on garde ceux les plus élevés
      i=i+1
      newrow = newrow + dfstrat[dfstrat$country == countries & dfstrat$temps == years, ]$valeur
      
      temp_df = data.frame(valeur=newrow,
                           index=unique(df_synth[df_synth$country==countries,]$index),
                           country=countries,
                           weight = dfstrat[dfstrat$country == countries & dfstrat$temps == years, ]$weight,
                           temps = years)
      temp_df$Legende = paste(i, '. ', temp_df$country, ' (',  round(temp_df$weight, digits = 3), ')' )
      dfstratfin = rbind(dfstratfin, temp_df)
    }}
  
  
  
  #On rajoute l'unité synthétique
  for (years in date_inf:date_sup){
    newrow = dfstrat[dfstrat$country == unique(dfstrat$country)[1] & dfstrat$temps == years,]$valeur
    for (countries in unique(dfstrat$country)[2:length(unique(dfstrat$country))]){ #on rajoute les petites valeurs
      newrow = newrow + dfstrat[dfstrat$country == countries & dfstrat$temps == years, ]$valeur}
    temp_df = data.frame(valeur=newrow,
                            index=0,
                            country='Unité synthétique',
                            weight = 1,
                            temps = years)
    temp_df$Legende = paste(temp_df$country)
    dfstratfin = rbind(dfstratfin, temp_df)
  }
  dfstratfin = dfstratfin[order(dfstratfin$weight, decreasing=TRUE),]
  
  
  #On ajoute la vraie valeur pour la France
  for (years in date_inf:date_sup){
    temp_df = data.frame(valeur=df_synth[df_synth$country == treated_unit & df_synth$temps == years,][,valeur],
                         country= 'Unité traitée',
                         temps=years,
                         weight = 1,
                         index = indic)
    temp_df$Legende = paste(temp_df$country)
    dfstratfin=rbind(dfstratfin, temp_df)}
  
  dfstratfin = dfstratfin[order(dfstratfin$weight, decreasing=TRUE),]
  
  return(dfstratfin)
  }
```

#Fonction qui fait le plut cumulatif

```{r}
stratplot = function(df = dfstratfin,
                     synth_colors = 'Blues',
                     treated_color = 'red', 
                     name = plot_title,
                     y_name = ordonnee_name){
  #df : le df sorti par la fonction prepaplot
  #synth_color : la palette de couleur utilisée pour les contributions à l'unité synthétique
  #treated_color : la couleur de l'unité traitée
  #name : le titre du graphique, à remplir en string
  #y_name : le nom de l'ordonnée, en string également
  min = 10 - length(unique(df[df$country != 'Unité traitée',]$country))
  pal = c(brewer.pal(n = 9, name = synth_colors)[min:9], treated_color)
  
  lines = c(rep('dashed', length(df[df$country != 'Unité traitée',]$country)), rep('solid', length(df[df$country == 'Unité traitée',]$country)))
  
  colorplot = ggplot(data=df,aes(x=temps, y=valeur))+
    geom_point(data=df, aes(group=Legende, col=Legende), show.legend = TRUE) +
    geom_line(data=df, aes(group=Legende, col=Legende), linetype = lines, show.legend = TRUE) +
    scale_color_manual(values = pal) +
  
    #On met une barre verticale pour séparer avant et après le traitement
    geom_vline(xintercept = 2012.5, colour = 'grey', size = 1, linetype = 'dashed') +
    
    #On règle les paramètres d'esthétique généraux
    labs(title = name,
         x = "Année",
         y = y_name) +
    theme_minimal()

  print(colorplot)
}
```


##FONCTION QUI FAIT DE L'ANALYSE UNIVARIEE
```{r}
univariate_synth=function(liste_value, df_synth=df.melted_i, pays='FRA', date_opti_inf = 2000,date_opti_sup = 2012, ordonnee = NA, date_plot_inf = 1998, date_plot_sup = 2016, nb_country_plot = 5, colorgraph = TRUE, ordonnee_name, plot_title){

  #liste_value : la variable sur laquelle on optimise, au format c('nom de colonne')
  #df_synth : nom du df où sont les variables
  #pays : donner le code qui identifie le pays à traiter
  #date_plot_inf : date de début du graphique
  #date_plot_sup : date de fin du graphique
  #date_opti_inf : date de début de la période d'optimisation du fit
  #date_opti_sup : date de fin de la période d'optimisation du fit
  #ordonnee : donne le Ylim, soit le min et le max de l'ordonnee du plot, au format c(min,max)
  #nb_counttry_plot : le nombre de pays à plotter dans le graphique en couleur des contributions
  #colorgraph : si false, on ne fait  pas le graphique en couleur (pour aller un peu plus vite)


valeur=liste_value[1]
ind_pays= unique(subset(df_synth, country == pays)['index'])[1, 1]

### ON EFFECTUE UN CONTROLE SYNTHÉTIQUE UNIVARIÉ
dataprep.out=Synth::dataprep(foo=df_synth,
                predictors.op = "mean", #La manière dont on les prend en compte
                time.predictors.prior = date_opti_sup, #période pré-traitement
                special.predictors = gen_liste(liste_value, date_opti_inf, date_opti_sup),
                dependent=valeur, #variable d'intérêt
                unit.variable = "index", #colonne avec les index des pays
                unit.names.variable="country", #nom des pays
                treatment.identifier = ind_pays, # n° de l'unité traitée
                controls.identifier = c(unique(subset(df_synth, country!= pays)['index'])[,1]), #n° des unités de contrôles
                time.variable = 'temps', #colonne où se trouve la date
                time.optimize.ssr = date_opti_inf:date_opti_sup, #période de maximisation
                time.plot=date_plot_inf:date_plot_sup) #période tracée sur le graphique

synth.out <- Synth::synth(data.prep.obj = dataprep.out, method = "BFGS")

#ON TRACE LE GRAPHIQUE CLASSIQUE DU PACKAGE SYNTH
Synth::path.plot(synth.res = synth.out, dataprep.res = dataprep.out,
Ylab = liste_value[1], Xlab = "year", Legend = c(pays, paste('synthetic',pays)), Legend.position = "bottomright", Ylim = ordonnee)
synth.tables <- Synth::synth.tab(dataprep.res = dataprep.out,synth.res = synth.out)

#ON RECUPERE LES POIDS ET ON LES TRIE
poids1=synth.tables$tab.w%>%rename(poids=w.weights)
poids1 = poids1%>%rename(country=unit.names)
poids1 = poids1[order(poids1$poids, decreasing=TRUE),]


###  GRAPHIQUES EN COULEURS

if (colorgraph == TRUE){
  dfstratfin = prepaplot(synth_out = synth.out, 
                         synth_tables = synth.tables,
                         df = df_synth,
                         n_countries = nb_country_plot,
                         date_inf = date_plot_inf,
                         date_sup = date_plot_sup,
                         valeur = liste_value[1],
                         treated_unit = pays)

  stratplot(df = dfstratfin,
            synth_colors = 'Blues',
            treated_color = 'red', 
            name = plot_title,
            y_name = ordonnee_name)
}
return(poids1)
}
```

```{r}
poids = univariate_synth(c('VA_ind'), df_synth=df.evol, date_opti_inf = 2001, date_opti_sup = 2012, pays = 'FRA', date_plot_inf = 2000, date_plot_sup = 2016, nb_country_plot = 5, colorgraph = TRUE, ordonnee_name ='Valeur Ajoutée \n(base 100 en 2000)', plot_title = "Trajectoire de la France réelle et contrefactuelle, \net contributions des différents pays à l'unité contrefactuelle")
```

ON CALCULE MAINTENANT LES RMSPE SUR LA BASE df.evol




```{r}
liste_value = c("chomage")
dateopti = 2000:2012
dateplot = 2000:2016
date1 = 2001
date2 = 2012
pays = 'FRA'
ind_pays = unique(subset(df.evol, country == pays)['index'])[1, 1]

print(ind_pays)

  
numinit=1
numend=24 #le nombre de pays dans la base

for (i in c(numinit:numend))
{
  if (i==numinit) { #On initialise une base avec en ligne le noms de l'unité puis l'effet du traitement pour chaque année (le numéro de l'année n'est pas dans la base)
    #On calcul le contrôle synthétique avec l'unité i traitée
    print(i)
    ind_ctrl=c((i+1):numend)
    dataprep_i.out=Synth::dataprep(foo=df.evol,
                  predictors.op = "mean", #La manière dont on les prend en compte
                  time.predictors.prior = 2012, #période pré-traitement
                  special.predictors = gen_liste(liste_value, date1, date2),
                  dependent=liste_value[1], #variable d'intérêt
                  unit.variable = "index", #colonne avec les index des pays
                  unit.names.variable="country", #nom des pays
                  treatment.identifier = i, # n° de l'unité traitée
                  controls.identifier = ind_ctrl, #n° des unités de contrôles
                  time.variable = 'temps', #colonne où se trouve la date
                  time.optimize.ssr = dateopti, #période de maximisation
                  time.plot=dateplot) #période tracée sur le graphique
  
    quiet(synth.out_i <- Synth::synth(data.prep.obj = dataprep_i.out, method = "BFGS")) #On calcul les résultats sans les afficher
    noms=c(rep(i,nrow(dataprep_i.out$Y0)))
    valeur = dataprep_i.out$Y1 - dataprep_i.out$Y0 %*% synth.out_i$solution.w 
    df=data.frame(noms,valeur)
    couleur=c("red") #ca c'est pour gérer les couleurs 
  }
  
  
  if (i==numend) { 
    #On calcul le contrôle synthétique avec l'unité i traitée
    print(i)
    ind_ctrl=c(numinit:(numend-1))
    dataprep_i.out=Synth::dataprep(foo=df.evol,
                  predictors.op = "mean", #La manière dont on les prend en compte
                  time.predictors.prior = 2012, #période pré-traitement
                  special.predictors = gen_liste(liste_value, date1, date2),
                  dependent=liste_value[1], #variable d'intérêt
                  unit.variable = "index", #colonne avec les index des pays
                  unit.names.variable="country", #nom des pays
                  treatment.identifier = i, # n° de l'unité traitée
                  controls.identifier = ind_ctrl, #n° des unités de contrôles
                  time.variable = 'temps', #colonne où se trouve la date
                  time.optimize.ssr = dateopti, #période de maximisation
                  time.plot=dateplot) #période tracée sur le graphique
  
    quiet(synth.out_i <- Synth::synth(data.prep.obj = dataprep_i.out, method = "BFGS")) #On calcul les résultats sans les afficher
    noms=c(noms,rep(i,nrow(dataprep_i.out$Y0)))
    valeur=c(valeur,dataprep_i.out$Y1-dataprep_i.out$Y0%*%synth.out_i$solution.w)
    df=data.frame(noms,valeur)
    if (i==ind_pays){couleur = c(couleur, 'blue')}
    else{couleur=c(couleur, 'red')}}
  
  if (i >numinit) {
    if (i < numend) {#On complète la base
    print(i)
    ind_ctrl=c(numinit:(i-1),(i+1):numend)
    dataprep_i.out=Synth::dataprep(foo=df.evol,
                  predictors.op = "mean", #La manière dont on les prend en compte
                  time.predictors.prior = 2012, #période pré-traitement
                  special.predictors = gen_liste(liste_value, date1, date2),
                  dependent=liste_value[1], #variable d'intérêt
                  unit.variable = "index", #colonne avec les index des pays
                  unit.names.variable="country", #nom des pays
                  treatment.identifier = i, # n° de l'unité traitée
                  controls.identifier = ind_ctrl, #n° des unités de contrôles
                  time.variable = 'temps', #colonne où se trouve la date
                  time.optimize.ssr = dateopti, #période de maximisation
                  time.plot=dateplot) #période tracée sur le graphique

    quiet(synth.out_i <- Synth::synth(data.prep.obj = dataprep_i.out, method = "BFGS")) #On calcul les résultats sans les afficher
    noms=c(noms,rep(i,nrow(dataprep_i.out$Y0)))
    valeur=c(valeur,dataprep_i.out$Y1-dataprep_i.out$Y0%*%synth.out_i$solution.w)
    df=data.frame(noms,valeur)
    if (i==ind_pays){couleur=c(couleur, "blue")}
    else{couleur= c(couleur, "red")}}}

}
```

```{r}
df
df2=data.frame(x=(rep((2000:2016),length(unique(noms)))),df)
df2$noms = as.character(df2$noms)
qplot(x=x, y=valeur,color=noms, data=df2, geom="line",ylim=c(-15,15))+ xlab("Date") +scale_color_manual(breaks = unique(df2$noms),                        values=couleur)
df.melted_i
print(couleur)
```


```{r}
df2$noms = as.integer(df2$nom)   #CETTE COMMANDE NE MARCHE PAS, ELLE CHANGE LES VALEURS DES NOMBRES LORSQU'ELLE CONVERTIT DES CHARACTERES EN NUMERIC
```

```{r}
df_RMPSE = df2%>%rename(index=noms)%>%left_join(df.melted_i[c('country','index')][1:24,])

df_RMPSE$valeur_sq=df_RMPSE$valeur*df_RMPSE$valeur
RMPSE_res=group_by(df_RMPSE,index)%>% summarise(RMPSE_tot = mean(valeur_sq),country=unique(country))

RMPSE_res$RMPSE_trait=(group_by(filter(df_RMPSE,x>2012),index)%>% summarise(mean = mean(valeur_sq),country=unique(country)))$mean

RMPSE_res$RMPSE_prev=(group_by(filter(df_RMPSE,x<2013),index)%>% summarise(mean = mean(valeur_sq),country=unique(country)))$mean
```


```{r}
RMPSE_res
RMPSE_res = RMPSE_res%>%mutate(RMPSE_tot=sqrt(RMPSE_res$RMPSE_tot),
                   RMPSE_trait=sqrt(RMPSE_res$RMPSE_trait),
                   RMPSE_res=sqrt(RMPSE_res$RMPSE_prev)) %>%select(country,RMPSE_tot,RMPSE_trait,RMPSE_prev)
RMPSE_res$RMPSE_ajuste=RMPSE_res$RMPSE_trait/RMPSE_res$RMPSE_prev
RMPSE_res%>%arrange(-RMPSE_res$RMPSE_ajuste)
```





ESPACE DE TRAVAIL
```{r}

liste_value = c('VA_ind')
df_synth=df.evol
date_opti_inf = 2001
date_opti_sup = 2012
pays = 'FRA'
ordonnee = NA
nb_country_plot = 5
valeur=liste_value[1]
date_plot_inf = 2000 #la première année du df
date_plot_sup = 2016

ind_pays= unique(subset(df_synth, country == pays)['index'])[1, 1]
dateopti = date_opti_inf:date_opti_sup

#Version avec les différentes dates version Synth
dataprep.out=Synth::dataprep(foo=df_synth,
                predictors.op = "mean", #La manière dont on les prend en compte
                time.predictors.prior = date_opti_sup, #période pré-traitement
                special.predictors = gen_liste(liste_value, date_opti_inf, date_opti_sup),
                dependent=liste_value[1], #variable d'intérêt
                unit.variable = "index", #colonne avec les index des pays
                unit.names.variable="country", #nom des pays
                treatment.identifier = ind_pays, # n° de l'unité traitée
                controls.identifier = c(unique(subset(df_synth, country!= pays)['index'])[,1]), #n° des unités de contrôles
                time.variable = 'temps', #colonne où se trouve la date
                time.optimize.ssr = date_opti_inf:date_opti_sup, #période de maximisation
                time.plot=date_plot_inf:date_plot_sup) #période tracée sur le graphique

synth.out <- Synth::synth(data.prep.obj = dataprep.out, method = "BFGS")

Synth::path.plot(synth.res = synth.out, dataprep.res = dataprep.out,
Ylab = liste_value[1], Xlab = "year", Legend = c(pays, paste('synthetic',pays)), Legend.position = "bottomright", Ylim = ordonnee)
#synth.tables <- Synth::synth.tab(dataprep.res = dataprep.out,synth.res = synth.out)
#poids1=synth.tables$tab.w%>%rename(poids=w.weights)
#poids1 = poids1%>%rename(country=unit.names)
#poids1 = poids1[order(poids1$poids, decreasing=TRUE),]
```

TRAVAIL SUR L'ESTHETIQUE DES GRAPHIQUES

```{r}
dfstratfin = prepaplot()
```


```{r}
min = 10 - length(unique(dfstratfin[dfstratfin$country != 'Unité traitée',]$country))
pal = c(brewer.pal(n = 9, name = 'Blues')[min:9], 'red')

lines = c(rep('dashed', length(dfstratfin[dfstratfin$country != 'Unité traitée',]$country)), rep('solid', length(dfstratfin[dfstratfin$country == 'Unité traitée',]$country)))

colorplot = ggplot(data=dfstratfin,aes(x=temps, y=valeur))+
  geom_point(data=dfstratfin, aes(group=Legende, col=Legende), show.legend = TRUE) +
  geom_line(data=dfstratfin, aes(group=Legende, col=Legende), linetype = lines, show.legend = TRUE) +
  scale_color_manual(values = pal) +

  #On met une barre verticale pour séparer avant et après le traitement
  geom_vline(xintercept = 2012.5, colour = 'grey', size = 1, linetype = 'dashed') +
  
  #On règle les paramètres d'esthétique généraux
  labs(title = paste("Trajectoire de la VA pour la France et l'unité synthétique,\net contribution au contrefactuel des", nb_country_plot, 'pays les plus importants'),
       x = "Année",
       y = "Valeur ajoutée \n(base 100 en 2000)") +
  theme_minimal()

print(colorplot)
```


```{r}
stratplot = function(df = dfstratfin,
                     synth_color = 'Blues',
                     treated_color = 'red', 
                     name = 'TEST',
                     ordonne_name = 'detetste'){
  min = 10 - length(unique(df[df$country != 'Unité traitée',]$country))
  pal = c(brewer.pal(n = 9, name = synth_color)[min:9], treated_color)
  
  lines = c(rep('dashed', length(df[df$country != 'Unité traitée',]$country)), rep('solid', length(df[df$country == 'Unité traitée',]$country)))
  
  colorplot = ggplot(data=df,aes(x=temps, y=valeur))+
    geom_point(data=df, aes(group=Legende, col=Legende), show.legend = TRUE) +
    geom_line(data=df, aes(group=Legende, col=Legende), linetype = lines, show.legend = TRUE) +
    scale_color_manual(values = pal) +
  
    #On met une barre verticale pour séparer avant et après le traitement
    geom_vline(xintercept = 2012.5, colour = 'grey', size = 1, linetype = 'dashed') +
    
    #On règle les paramètres d'esthétique généraux
    labs(title = name,
         x = "Année",
         y = ordonne_name) +
    theme_minimal()

  print(colorplot)
}
stratplot()
```


