---
title: "R Notebook"
output:
  html_document:
    df_print: paged
---

Packages
```{r}
library(ggplot2)
library(reshape2)
library("tseries")
library(forecast)
library(dplyr)
```
Récupération des données
```{r}
capital=read.csv("Statistical_Capital.csv")
croiss=read.csv("Statistical_Growth-Accounts.csv")
travail=read.csv("Statistical_Labour.csv")

compte=read.csv("Statistical_National-Accounts.csv")
description=read.csv("Variable-Description.csv")

autre_pays=read.csv("WB_data2.csv")

```


```{r}
lignedata=c('X1995', 'X1996', 'X1997', 'X1998', 'X1999', 'X2000', 'X2001', 'X2002', 'X2003', 'X2004', 'X2005', 'X2006', 'X2007', 'X2008', 'X2009', 'X2010', 'X2011', 'X2012', 'X2013', 'X2014', 'X2015', 'X2016', 'X2017')#les colonnes de données 
date=seq(1995, 2015)
```
Fonction permettant de tracer des courbes sur les évolutions dans les pays.
```{r}
ligne_pays<-function(base,vari,codei,pays,variable='var',diff=0)
{
tableau=subset(base,var==vari& code==codei)[c("country", lignedata)] 
rownames(tableau)<-tableau[,1]
tableau<-tableau[,-1]
tableau<-t(tableau)
tabeleau<-tableau[,pays]
i<-0
while (i<diff){#diff correspond au nombre de retards qui nous intéressent
  tabeleau=diff(tabeleau)#on prend les variations
  i<-i+1
} 
df <- data.frame(x=(1995+diff):2017, data.frame(tabeleau))
df.melted <- melt(df, id="x")
qplot(x=x, y=value, color=variable, data=df.melted, geom="line")+ xlab("Date") + ylab(variable)
}
```



```{r}
ligne_pays( compte, vari="VA", codei='TOT',pays=c("FR", "DE","UK", "ES", "IT") )+ ggtitle("évolution de la production dans les grands pays européens") +
  xlab("année") + ylab("Valeur ajoutée, en millions d'euros/livres")
```

```{r}
ligne_pays( compte, vari="EMP", codei='TOT',pays=c("FR", "DE","UK", "ES", "IT") )+ ggtitle("évolution de l'emploi dans les grands pays européens") +
  xlab("année") + ylab("nombre d'emplois en milliers")
```

```{r}
ligne_pays( croiss, vari='LAB', codei='TOT', pays=c("FR", "DE", "UK", "ES", "IT") )+ ggtitle("évolution du coût du travail dans les grands pays européens") +
  xlab("année") + ylab("coût du travail en millions d'euros")
```



###Tests unitaires###

Les tests pour la France :

#####Le PIB français (var= VA)
```{r}

tableau=subset(compte,var=='VA' & code=='TOT'& country=='FR')[lignedata]
serietemp=c(log(tableau))#on crée la série voulue
```

#Test de Dickey Fuller
```{r}
adf.test(serietemp)
```
Ici H_0 est : 'non stationnaire' : la p-value est de 94%, on ne rejette donc pas l'hypothèse nulle (celle-ci) à 5%.
Donc, la série est non stationnaire. 
#Test de Philipps Perron
```{r}
serietempnum=as.numeric(serietemp)
PP.test(serietempnum)
```
Ici H_0 est : 'non stationnaire' : la p-value est de 97%, on ne rejette donc pas l'hypothèse nulle (celle-ci) à 1%.
Donc, la série est non stationnaire. 
#Test KPSS
```{r}
kpss.test(serietemp)
```
Ici H_0 est : 'stationnaire' : la p-value est inférieure à 1%, on rejette donc l'hypothèse nulle (celle-ci) à 1%.
Donc, la série n'est pas stationnaire. 

Les trois tests sont cohérents( ils n'ont pas le même H_0) : le log de la série de l'emploi total en France n'est pas stationnaire. Chaque test préconise un retard de 2 périodes pour la rendre stationnaire.
 
```{r}
forecast::ndiffs(serietempnum, test = "pp")
```
```{r}
plot(diff(diff(serietempnum)))
pp.test(diff(diff(serietempnum)))
```
Le test de Philipps-Peron donne bien que la série est stationnaire d'ordre 2.


#Fonction généralisant les tests : 


```{r}
prepadonnees<- function(base, vari, codei){
tableau=subset(base,var==vari & code==codei)[c("country", lignedata)] 
rownames(tableau)<-tableau[,1]
tableau<-tableau[,-1]
tableau<-t(tableau)
tableau
}#cette fonction permet de créer la database sur laquelle faire les tests

tableau=prepadonnees(croiss, 'LAB', 'TOT')
#En ligne il y a les années et en colonne les pays 
head(tableau)
```


```{r}
multi_stat_tests<- function(tableau){
  tableau=data.frame(tableau)
    p <- ncol(tableau)
    df_multi <- data.frame(var=names(tableau),
    adf.pvalue=sapply(tableau, function(x) adf.test(x[!is.na(x)])$p.value),#on fait un test par colonne
    kpss.pvalue=sapply(tableau, function(x) kpss.test(x[!is.na(x)])$p.value),
    PP.pvalue=sapply(tableau, function(x) PP.test(x[!is.na(x)])$p.value)
                           )
    df_multi$adf <- df_multi$adf.pvalue < 0.05#on compare la p-value avec 5%
    df_multi$kpss <- (df_multi$kpss.pvalue < 0.05)==FALSE#on inverse les TRUE et FALSE
    df_multi$PP <- df_multi$PP.pvalue <0.05
    df_multi$nb_stationnariteADF <- sapply(tableau, function(x) forecast::ndiffs(x[!is.na(x)], test = "adf"))#on regarde le nombre de retards nécessaires pour que la série soit stationnaire
    df_multi$nb_stationnariteKPSS <- sapply(tableau, function(x) forecast::ndiffs(x[!is.na(x)], test = "kpss"))
    df_multi$nb_stationnaritePP <- sapply(tableau, function(x) forecast::ndiffs(x[!is.na(x)], test = "pp"))
    df_multi
}
```



```{r}
multi_stat_tests(prepadonnees(compte, 'VA', 'TOT'))#le PIB
multi_stat_tests(prepadonnees(compte, 'EMP', 'TOT'))#le niveau d'emploi
```

Il faut au plus deux retards pour rendre ces séries stationnaires, quel que soit le test considéré. A noter que False dans la colonne adf ou PP corespond à : on ne rejette pas l'absence de stationnarité (= possilement pas stationnaire), alors que False dans kpss rejette la stationnarité directement (le tout à 5%, et car on a inversé les réponses pour kpss).


```{r}
multi_stat_tests(diff(diff(prepadonnees(compte, 'VA', 'TOT'))))#le PIB avec un double retard
multi_stat_tests(diff(diff(prepadonnees(compte, 'EMP', 'TOT'))))#le niveau d'emploi avec un double retard
```

Ici aussi, l'interprétation doit se faire avec soin : un TRUE dans adf et PP signifie : on rejette l'absence de stationnarité (on est donc sûr que la série est stationnaire), tandis qu'un TRUE dans kpss signifie : on ne rejette pas la stationnarité.

```{r}
ligne_pays( compte, vari="VA", codei='TOT',pays=c("FR"), diff=1 )+ ggtitle("évolution de l'emploi dans les grands pays européens") +
  xlab("année") + ylab("nombre d'emplois en milliers")
```

###Les autres pays


```{r}
ligne_pays_bis<-function(base,vari,codei,pays,variable='var',paysbis,varbis,echelle=1)#cette fonction permet d'utiliser à la fois des données de la Banque mondiale et de EU Klems : pour l'instant, il y a des problèmes d'unités.
{
tableau=subset(base,var==vari& code==codei)[c("country", lignedata)] 
rownames(tableau)<-tableau[,1]
tabeleau<-t(tableau[,-1])[,pays]


tableau_sup=subset(autre_pays,Simple.Indicator==varbis)[c("Country.Code",lignedata)]
rownames(tableau_sup)<-tableau_sup[,1]
tabeleau_sup<-t(tableau_sup[,-1])[,paysbis]/echelle


df <- data.frame(x=(1995):2017, data.frame(tabeleau))
df2 <- data.frame(x=(1995):2017, data.frame(tabeleau_sup))

df<-full_join(df,df2,by="x")


df.melted <- melt(df, id="x")
qplot(x=x, y=value, color=variable, data=df.melted, geom="line")+ xlab("Date") + ylab(variable)
}
ligne_pays_bis( compte, vari='VA', codei='TOT', pays=c("FR", "DE", "UK", "ES", "IT"), variable='Valeur ajoutée', varbis="gdp", paysbis=c('FRA'), echelle=10**6 )
```





