

```{r}
library(ggplot2)
library(reshape2)
library(dplyr)
library("Synth")
library(tidyverse)
library(numDeriv)
library('alabama')
library("rgenoud")
```

```{r}
capital=read.csv("Statistical_Capital.csv")
croiss=read.csv("Statistical_Growth-Accounts.csv")
travail=read.csv("Statistical_Labour.csv")

compte=read.csv("Statistical_National-Accounts.csv")
description=read.csv("Variable-Description.csv")

autre_pays=read.csv("WB_data2.csv")
pays2lettres=read.csv('liste_pays_2lettres.csv')
pays3lettres=read.csv('liste_pays_3lettres.csv')
codepays=read.csv("codes_pays.csv")
taux_change <- read_csv("taux_change.csv")
```

```{r}
donnee=read.csv('donnee.csv')
```

#les lignes avec des données
```{r}
lignedata=c('X1995', 'X1996', 'X1997', 'X1998', 'X1999', 'X2000', 'X2001', 'X2002', 'X2003', 'X2004', 'X2005', 'X2006', 'X2007', 'X2008', 'X2009', 'X2010', 'X2011', 'X2012', 'X2013', 'X2014', 'X2015', 'X2016', 'X2017')#les colonnes de données 
date=seq(2000, 2017)
```


```{r}
codepays=codepays %>% rename( country=ISO2.digit.Alpha)

compte=compte %>% mutate(country = str_replace_all(compte$country, c("EL" = "GR", "UK" = "GB"))) 
comptebis=left_join(compte,codepays,by="country")
compte=comptebis%>% rename(country3L=ISO3.digit.Alpha)

capital=capital %>% mutate(country = str_replace_all(capital$country, c("EL" = "GR", "UK" = "GB"))) 
capitalbis=left_join(capital,codepays,by="country")
capital=capitalbis%>% rename(country3L=ISO3.digit.Alpha)

croiss=croiss%>% mutate(country = str_replace_all(croiss$country, c("EL" = "GR", "UK" = "GB")))
croissbis=left_join(croiss,codepays,by="country")
croiss=croissbis%>% rename(country3L=ISO3.digit.Alpha)

```

#fonction qui permet de récupérer des dataframes utilisables sur une donnée
```{r}
melt_ada <- function(vari,codei,basei=compte,tps=lignedata[3:22]){
tableau=subset(basei,(var==vari)& code==codei)[c("country3L", tps,"var")]
indligneNA <- which(is.na(tableau),arr.ind=TRUE)[,1]
tableau=tableau[-indligneNA,]
df.melted <- melt(tableau,id=c('country3L','var'))
df.melted$temps=as.numeric(str_sub(df.melted$variable, 2, 5))
df.melted$country=as.character(df.melted$country3L)
return (df.melted[-3]%>% select(-country3L))}
```


```{r}
df.melted=inner_join(melt_ada('VA','TOT'),melt_ada("EMP",'TOT'),by=c("country","temps"))
compte%>%filter(country=="JP",code=="TOT",var=="EMP") #on perd le japon a cause de 2 NA sur l'emploi

df.melted$index=c(1:length((unique(df.melted$country))))
df.melted$value.x=as.numeric(df.melted$value.x)#on transtype pour permettre aux fonctions de tourner
df.melted$country=as.character(df.melted$country)

df.melted=inner_join(df.melted, melt_ada("LP_QI","TOT"), by=c("country","temps"))
df.melted=inner_join(df.melted, melt_ada("LAB","TOT",croiss), by=c("country","temps"))

```

```{r}
df.melted=df.melted%>% rename(VA=value.x,Emploi=value.y,Productivite=value.x.x,LAB=value.y.y)
```

#le calcul du salaire réel horaire
```{r}
df.W=inner_join(melt_ada('COMP','TOT'), melt_ada("VA_PI",'TOT'),by=c("country","temps"))
df.W=inner_join(df.W, melt_ada("H_EMPE",'TOT'),by=c("country","temps"))
df.W$index=c(1:length((unique(df.W$country))))
df.W$country=as.character(df.W$country)
df.W$W=(df.W$value.x*100/df.W$value.y)*1000/df.W$value#le nombre d'heures travaillées est en milliers
df.W$VA=as.numeric(df.W$W)
df.W=df.W[,c('country','W', 'temps')]
```


#La fusion des bases : PIB, emploi, salaire réel horaire, productivité
```{r}
df.melted2=inner_join(df.melted, df.W, by=c("country","temps"))
df.melted2$index=c(1:length((unique(df.melted2$country))))
```


#Intégration de la population
```{r}
df.melted2=df.melted2[c("country",'temps','index','VA','Emploi','W','Productivite','LAB')]
dfpop=subset(autre_pays,Simple.Indicator=="pop")[c("Country.Code","Simple.Indicator",lignedata)]
rownames(dfpop)<-dfpop[,1]
```

```{r}
df_pop<-t(dfpop[-c(1,2)])
df <- data.frame(x=1995:2017, data.frame(df_pop))
df.pop <- melt(df, id="x")%>%rename(country=variable, temps=x,pop=value)
```

#Intégration du taux de chomage et exportations
```{r}
dfchom=subset(autre_pays,Simple.Indicator=="unemployment rate")[c("Country.Code","Simple.Indicator",lignedata)]
rownames(dfchom)<-dfchom[,1]
dfexports=subset(autre_pays,Simple.Indicator=="exports_hab")[c("Country.Code","Simple.Indicator",lignedata)]
rownames(dfexports)<-dfexports[,1]
```
```{r}
df_chom<-t(dfchom[-c(1,2)])
df <- data.frame(x=1995:2017, data.frame(df_chom))
df.chom <- melt(df, id="x")%>%rename(country=variable, temps=x,chomage=value)
df_exp<-t(dfexports[-c(1,2)])
df <- data.frame(x=1995:2017, data.frame(df_exp))
df.exp <- melt(df, id="x")%>%rename(country=variable, temps=x,export=value)
```

```{r}
df.melted2=left_join(df.melted2,df.chom)
df.melted2=left_join(df.melted2,df.pop)
df.melted2=left_join(df.melted2,df.exp)
```
```{r}
df.melted2$VA_pop=df.melted2$VA/df.melted2$pop*1000000
df.melted2$Part_lab=df.melted2$LAB/df.melted2$VA
```

#Investissement
```{r}
df.invest=melt_ada('Iq_GFCF','TOT',capital,tps=lignedata[1:22])
df.melted_i=inner_join(df.melted2,df.invest,by=c("country","temps"))
df.melted_i$index=c(1:length((unique(df.melted_i$country))))
```

#Donnée réelle
```{r}
taux_change2010 <- taux_change %>% filter(year == 2010) %>%
  rename(`rate2010 in NAT/US$` = `rate in NAT/US$`, country=country3) %>% select(-year)

df.melted_i <- df.melted_i  %>% inner_join(taux_change2010, by = "country")
df.melted_i<-df.melted_i %>% mutate(VA_pop = VA_pop/(pop*`rate2010 in NAT/US$`))

```


#Indice 100 en 2010
```{r}
donn2010=df.melted_i%>%filter(temps==2010)%>%select('country','VA','Emploi')%>%rename(VA2010=VA, Emp2010=Emploi)
donn2010
df.melted_i=df.melted_i%>%left_join(donn2010,on="country")
```

```{r}
df.melted_i$VA_ind=(df.melted_i$VA/df.melted_i$VA2010)*100
df.melted_i$Emp_ind=(df.melted_i$Emploi/df.melted_i$Emp2010)*100
```

```{r}
df.melted_i$Invest_pop=df.melted_i$value/df.melted_i$pop
```

#Evolution de la VA : base df.evol qui commence en 98 à cause du lag.

```{r}
f=function(varb='VA', df.melt=df.melted_i, df.evol=df.evol){
base=NULL
#On peut facilement rajouter les évolutions des autres var en changeant un tt petit peu le code
for (pays in unique(df.melt$country)){
a=df.melt%>%filter(country==pays)%>%select(temps,country, varb)
a[,varb][2:nrow(a)]=diff(a[,varb])/a[,varb][2:nrow(a)]*100
a=a%>%rename(evol_VA=varb)
base=rbind(base,a)
}
df.evol=df.melt%>%full_join(base,on=c('country','temps'))
df.evol=df.evol%>%filter(temps>1997)
return(df.evol)}
df.evol=f()
```

###Le calcul des poids optimaux pour l'ensemble de la période d'optimisation


Préparation des donnnées pour l'optimisation
```{r}
quiet <- function(x) { 
  sink(tempfile()) 
  on.exit(sink()) 
  invisible(force(x)) 
} 

```

```{r}
calculpoids=function(df.melted, value, pays='FRA'){
  #préparation des données
pays_autres=length(c(table(df.melted$country)))-1
Xt=subset(df.melted, country==pays& temps<2013 &temps>1999)
Xt=Xt[,value]#on récupère les données pour la France

Xn=subset(df.melted, temps<2013 &temps>1999)
Xn=Xn[Xn$country!=pays,]#on récupère les autres
Xn=matrix(Xn[,value], nrow=pays_autres)

#la fonction d'optimisation

x0=c(rep(1/pays_autres,pays_autres))#on crée un vecteur de départ au hasard
f=function(x){norm(Xt-x%*%Xn, type="2")}
n=function(x){x}#contrainte de positivité des poids (hin(x)>0)
q=function(x){sum(x)-1}#fonction de la contrainte d'égalité (heq(x)=0)
opti=quiet(auglag(x0, f, hin=n, heq=q))#fonction d'optimisation sur toute la période
opti$par=matrix(opti$par, ncol=1)}
```

```{r}
gen_liste=function(liste_value)
{
a=0
year=seq(1999,2012,2)
for(i in liste_value ){
  for (j in year){
    a=a+1
    if(a==1){liste=list(list(i,j, "mean"))}
    
    else{liste=c(liste, list(list(i, j, "mean")))  }
  }
}
liste=as.list(liste)

return(liste)
}
```
```{r}

```

###Fonction synth sans avoir à tout mettre
```{r}
simpleSynth=function(liste_value, df.melt=df.melted_i, pays='FRA', dateplot=1997:2016, dateopti=2000:2012){

special=list()
###création d'une liste pour les prédicteurs spéciaux
year=seq(dateopti[1],dateopti[length(dateopti)],2)


ind_pays=which(df.melt$country==pays)[1]
#Version avec les différentes dates version Synth
dataprep.out=Synth::dataprep(foo=df.melt,
                predictors.op = "mean", #La manière dont on les prend en compte
                time.predictors.prior = 2012, #période pré-traitement
                special.predictors = gen_liste(liste_value),
                dependent=liste_value[1], #variable d'intérêt
                unit.variable = "index", #colonne avec les index des pays
                unit.names.variable="country", #nom des pays
                treatment.identifier = ind_pays, # n° de l'unité traitée
                controls.identifier = c(1:max(df.melt$index))[-ind_pays], #n° des unités de contrôles
                time.variable = 'temps', #colonne où se trouve la date
                time.optimize.ssr = dateopti, #période de maximisation
                time.plot=dateplot) #période tracée sur le graphique

synth.out <- Synth::synth(data.prep.obj = dataprep.out, method = "BFGS")

Synth::path.plot(synth.res = synth.out, dataprep.res = dataprep.out,
Ylab = liste_value[1], Xlab = "year", Legend = c(pays, paste('synthetic',pays)), Legend.position = "bottomright")
synth.tables <- Synth::synth.tab(dataprep.res = dataprep.out,synth.res = synth.out)
poids1=synth.tables$tab.w%>%rename(poids=w.weights)
print(poids1)}
```
```{r}
simpleSynth(c('evol_VA'), df.melt=df.evol, dateplot=1998:2016)
```

###Une fonction pour afficher le contrôle synthétique avec la fonction de base, celle en s'apesantissant sur les poids et celle en calculant les poids à part
```{r}
tripleSynth=function(liste_value, df.melt, pays='FRA'){

#calcul des poids :
opti=calculpoids(df.melt, liste_value[1], pays)
special=list()
###création d'une liste pour les prédicteurs spéciaux
year=seq(1999,2012,2)

gen_liste(liste_value)
ind_pays=which(df.melt$country==pays)[1]
#Version avec les différentes dates version Synth
dataprep.out=Synth::dataprep(foo=df.melt,
                predictors.op = "mean", #La manière dont on les prend en compte
                time.predictors.prior = 2012, #période pré-traitement
                special.predictors = gen_liste(liste_value),
                dependent=liste_value[1], #variable d'intérêt
                unit.variable = "index", #colonne avec les index des pays
                unit.names.variable="country", #nom des pays
                treatment.identifier = ind_pays, # n° de l'unité traitée
                controls.identifier = c(1:max(df.melt$index))[-ind_pays], #n° des unités de contrôles
                time.variable = 'temps', #colonne où se trouve la date
                time.optimize.ssr = 1999:2012, #période de maximisation
                time.plot=1997:2016) #période tracée sur le graphique

synth.out <- Synth::synth(data.prep.obj = dataprep.out, method = "BFGS")

Synth::path.plot(synth.res = synth.out, dataprep.res = dataprep.out,
Ylab = liste_value[1], Xlab = "year", Legend = c("France", "synthetic France"), Legend.position = "bottomright")
synth.tables <- Synth::synth.tab(dataprep.res = dataprep.out,synth.res = synth.out)
poids1=synth.tables$tab.w%>%rename(poids=w.weights)
#Version sans les différentes dates
dataprep.out=Synth::dataprep(foo=df.melt,
                predictors = liste_value, #Les variables utilisées en contrôle
                predictors.op = "mean", #La manière dont on les prend en compte
                time.predictors.prior = 2012, #période pré-traitement
                dependent=liste_value[1], #variable d'intérêt
                unit.variable = "index", #colonne avec les index des pays
                unit.names.variable="country", #nom des pays
                treatment.identifier = ind_pays, # n° de l'unité traitée
                controls.identifier = c(1:max(df.melt$index))[-ind_pays], #n° des unités de contrôles
                time.variable = 'temps', #colonne où se trouve la date
                time.optimize.ssr = 2005:2012, #période de maximisation
                time.plot=1997:2016) #période tracée sur le graphique
synth.out <- Synth::synth(data.prep.obj = dataprep.out, method = "BFGS")

Synth::path.plot(synth.res = synth.out, dataprep.res = dataprep.out,
Ylab = liste_value[1], Xlab = "year", Legend = c("France", "synthetic France"), Legend.position = "bottomright")
 
synth.tables <- Synth::synth.tab(dataprep.res = dataprep.out,synth.res = synth.out)
pds=synth.tables$tab.w%>%inner_join(poids1, on='unit.names')
pds$poids_main=opti
print(pds)

#version a la mano
synth.out$solution.w=opti#on remplace les poids par ceux calculés

Synth::path.plot(synth.res = synth.out, dataprep.res = dataprep.out,
Ylab = liste_value[1], Xlab = "year", Legend = c("France", "synthetic France"), Legend.position = "bottomright")
}
tripleSynth(liste_value=c("VA_ind", "Emp_ind", "W"), df.melted_i, pays='FRA')
```

```{r}
tripleSynth(liste_value=c("Emp_ind","VA_ind"), df.melted_i, pays='FRA')
```

```{r}
df.melted_i$Emploi_scale<-scale(df.melted_i$Emploi)
df.melted_i
variable=c("Invest_pop","W","VA_ind","Productivite","export","Part_lab","chomage")
df.melted_i$Emploi_scale<-scale(df.melted_i$Emploi)

indice_sans=function(base)
{
 df_exo=filter(df.melted_i, country !='ITA', country!='DEU')
 a=unique(df_exo$index) 
 a=a[a!=11]
 return(a)  
}
a=indice_sans(df.melted_i)
b=c(1:10,12:24)


dataprep.out=Synth::dataprep(foo=df.melted_i,
                predictors = (variable),#Les variables utilisées en contrôle
                time.predictors.prior = c(2000:2011), #période pré-traitement
                special.predictors = list(list("Emp_ind",2010:2011,"mean"),
                                          list("Emp_ind",2004:2006,"mean"),
                                          list("Emp_ind",2007,"mean")),
                dependent="Emp_ind", #variable d'intérêt
                unit.variable = "index", #colonne avec les index des pays
                unit.names.variable="country", #nom des pays
                treatment.identifier = 11, # n° de l'unité traitée
                controls.identifier = a, #n° des unités de contrôles
                time.variable = 'temps', #colonne où se trouve la date
                time.optimize.ssr = 2000:2010, #période de maximisation
                time.plot=1999:2016 ) #période tracée sur le graphique


synth.out <- Synth::synth(data.prep.obj = dataprep.out, method = c("BFGS"))

Synth::path.plot(synth.res = synth.out, dataprep.res = dataprep.out,
Ylab = "Emploi indice 100", Xlab = "year", Legend = c("France", "synthetic France"), Legend.position = "bottomleft",Ylim=c(80,110))

synth.tables <- Synth::synth.tab(dataprep.res = dataprep.out,
 synth.res = synth.out)

synth.tables$tab.w
synth.tables$tab.v
```



```{r}
write.table(df.melted_i, "donnee.csv",sep=",")
read.csv("donnee.csv")
```


```{r}
Synth::gaps.plot(synth.res = synth.out, dataprep.res = dataprep.out,Ylab = "PIB", Xlab = "year")

valeur=dataprep.out$Y1-dataprep.out$Y0%*%synth.out$solution.w
```


```{r}
numinit=2
numend=20

variable=c("Invest_pop","W","VA_ind","Productivite","export","Part_lab","chomage")
df.melted_i
for (i in c(numinit:numend))
{
  #On calcul le contrôle synthétique avec l'unité i traitée
  print(i)
  a=c(1:(i-1),(i+1):21)
  dataprep_i.out=Synth::dataprep(foo=df.melted_i,
                predictors = (variable),
                special.predictors = gen_liste("Emp_ind"),
                time.predictors.prior = 2000:2011, 
                dependent="Emp_ind", 
                unit.variable = "index", 
                unit.names.variable="country", 
                treatment.identifier = i, 
                controls.identifier =   a, 
                time.variable = 'temps', 
                time.optimize.ssr = 2000:2010, #
                time.plot=1999:2016) 

quiet(synth.out_i <- Synth::synth(data.prep.obj = dataprep_i.out, method = "BFGS")) #On calcul les résultats sans les afficher

#Synth::gaps.plot(synth.res = synth.out_i, dataprep.res = dataprep_i.out,Ylab = "PIB", Xlab = "year")

  if (i==numinit) { #On initialise une base avec en ligne le noms de l'unité puis l'effet du traitement pour chaque année (le numéro de l'année n'est pas dans la base)
    noms=c(rep(as.character(i),nrow(dataprep_i.out$Y0)))
    valeur=dataprep_i.out$Y1-dataprep_i.out$Y0%*%synth.out_i$solution.w 
    df=data.frame(noms,valeur)
    couleur=c("red") #ca c'est pour gérer les couleurs 
  }
    
  if (i>numinit) {  #On complète la base
    noms=c(noms,rep(as.character(i),nrow(dataprep_i.out$Y0)))
    valeur=c(valeur,dataprep_i.out$Y1-dataprep_i.out$Y0%*%synth.out_i$solution.w)
    df=data.frame(noms,valeur)
    if (i==10){couleur=c(couleur,"blue")}
    else{couleur=c(couleur,"red")}}

}
    
df
df2=data.frame(x=(rep((1999:2016),length(unique(noms)))),df)
df_effe=filter(df2,x>2008)
```


```{r}
df2$noms=as.numeric(df2$nom)
df_RMPSE=df2%>%rename(index=noms)%>%left_join(df.melted_i[c('country','index')][1:24,])
df_RMPSE$valeur_sq=df_RMPSE$valeur*df_RMPSE$valeur
RMPSE_res=group_by(df_RMPSE,index)%>% summarise(RMPSE_tot = mean(valeur_sq),country=unique(country))
RMPSE_res$RMPSE_trait=(group_by(filter(df_RMPSE,x>2012),index)%>% summarise(mean = mean(valeur_sq),country=unique(country)))$mean
RMPSE_res$RMPSE_prev=(group_by(filter(df_RMPSE,x<2013),index)%>% summarise(mean = mean(valeur_sq),country=unique(country)))$mean
```


```{r}
RMPSE_res
RMPSE_res%>%mutate(RMPSE_tot=sqrt(RMPSE_res$RMPSE_tot),
                   RMPSE_trait=sqrt(RMPSE_res$RMPSE_trait),
                   RMPSE_res=sqrt(RMPSE_res$RMPSE_prev)) %>%select(country,RMPSE_tot,RMPSE_trait,RMPSE_prev)
RMPSE_res$RMPSE_ajuste=RMPSE_res$RMPSE_trait/RMPSE_res$RMPSE_prev
RMPSE_res%>%arrange(-RMPSE_res$RMPSE_ajuste)
```


```{r}
df2$noms=as.character(df2$noms)
qplot(x=x, y=valeur,color=noms, data=df2, geom="line",ylim=c(-20,20))+ xlab("Date")
#+scale_color_manual(breaks = unique(df2$noms),                        values=couleur)
df.melted_i
```

###Tentative en normalisant###
```{r}
SynthNorm=function(value, df.melt=df.melted,pays='FRA', date1=1999, date2=2013, date0=1997, date3=2016){
pays_autres=length(c(table(df.melt$country)))-1
Xt=subset(df.melt, country==pays& temps<date2 &temps>date1)
Xt=Xt[,value]
Xtnorm=scale(Xt)[1:(date2-date1-1)]#on récupère les données pour la France

Xn=subset(df.melt, temps<date2 &temps>date1)
Xn=Xn[Xn$country!=pays,]#on récupère les autres
Xn=matrix(Xn[,value], nrow=pays_autres)
Xnorm=t(scale(t(Xn)))#on normalise les données par pays(la normalisation se fait par colonne)

#calcul des poids
x0=c(rep(1/pays_autres,pays_autres))#on crée un vecteur de départ au hasard
f=function(x){norm(Xtnorm-x%*%Xnorm, type="2")}
n=function(x){x}#contrainte de positivité des poids (hin(x)>0)
q=function(x){sum(x)-1}#fonction de la contrainte d'égalité (heq(x)=0)
opti=quiet(auglag(x0, f, hin=n, heq=q))#fonction d'optimisation sur toute la période
opti$par=matrix(opti$par, ncol=1)
#plot
Xt=subset(df.melt, country==pays)
Xt=Xt[,value]
Xn=subset(df.melt)
Xn=Xn[Xn$country!=pays,]#on récupère les autres
Xn=matrix(Xn[,value], nrow=pays_autres)
Xnorm=t(scale(t(Xn)))#on normalise les données par pays(la normalisation se fait par colonne)
FrSynth=t(opti$par)%*%Xnorm*sd(c(Xt))+mean(c(Xt))
df=data.frame(c(FrSynth, Xt))
df$X=c(rep(2,nrow(df)/2),rep(3,nrow(df)/2))
df$dat=c(date0:date3, date0:date3)
ggplot(data=df,aes(x=dat, c.FrSynth..Xt., col=X)) +
  geom_line(aes(group=X))
}
SynthNorm('VA')
```

```{r}
SynthNorm('chomage',df.melt=df.melted_i)
```

```{r}
date1=1999
date2=2013
date0=1997
date3=2016
value='VA'
df.melt=df.melted
pays_autres=length(c(table(df.melt$country)))-1
Xt=subset(df.melt, country==pays& temps<date2 &temps>date1)
Xt=Xt[,value]
Xtnorm=scale(Xt)[1:(date2-date1-1)]#on récupère les données pour la France

Xn=subset(df.melt, temps<date2 &temps>date1)
Xn=Xn[Xn$country!=pays,]#on récupère les autres
Xn=matrix(Xn[,value], nrow=pays_autres)
Xnorm=t(scale(t(Xn)))#on normalise les données par pays(la normalisation se fait par colonne)
```

#calcul des poids
```{r}
x0=c(rep(1/pays_autres,pays_autres))#on crée un vecteur de départ au hasard
f=function(x){norm(Xtnorm-x%*%Xnorm, type="2")}
n=function(x){x}#contrainte de positivité des poids (hin(x)>0)
q=function(x){sum(x)-1}#fonction de la contrainte d'égalité (heq(x)=0)
opti=quiet(auglag(x0, f, hin=n, heq=q))#fonction d'optimisation sur toute la période
opti$par=matrix(opti$par, ncol=1)
```

#plot des résultats
```{r}
Xt=subset(df.melted, country==pays)
Xt=Xt[,value]
Xn=subset(df.melted)
Xn=Xn[Xn$country!=pays,]#on récupère les autres
Xn=matrix(Xn[,value], nrow=pays_autres)
Xnorm=t(scale(t(Xn)))#on normalise les données par pays(la normalisation se fait par colonne)
FrSynth=t(opti$par)%*%Xnorm*sd(c(Xt))+mean(c(Xt))
plot(c(FrSynth))
plot(Xt)
df=data.frame(c(FrSynth, Xt))
df$X=c(rep(2,nrow(df)/2),rep(3,nrow(df)/2))
df$dat=c(1997:2016, 1997:2016)
ggplot(data=df,aes(x=dat, c.FrSynth..Xt., col=X)) +
  geom_line(aes(group=X))

```











