
Sommaire :
lignes 1 à 200 :On reprend les 100 premières lignes habituelles pour avoir les base bien faites.
lignes 200 à 270 : graphiques pour VA, emploi et part du travail
lignes 270 à 410 : les fonctions classiques de l'analyse univariée
lignes 410 à 480 : analyse de la répartitiond de la VA
lignes 480 à 560 : analyse de la VA

```{r}
library(ggplot2)
library(reshape2)
library(dplyr)
library("Synth")
library(tidyverse)
library(numDeriv)
library('alabama')
library("rgenoud")
library(tidyr)
library(RColorBrewer)
library('SCtools')
```



```{r}
capital=read.csv("Statistical_Capital.csv")
croiss=read.csv("Statistical_Growth-Accounts.csv")
travail=read.csv("Statistical_Labour.csv")

compte=read.csv("Statistical_National-Accounts.csv")
description=read.csv("Variable-Description.csv")

autre_pays=read.csv("WB_data2.csv")
pays2lettres=read.csv('liste_pays_2lettres.csv')
pays3lettres=read.csv('liste_pays_3lettres.csv')
codepays=read.csv("codes_pays.csv")
taux_change <- read_csv("taux_change.csv")
donnee=read.csv('donnee.csv')
```

```{r}
donnees_bis=read.csv('donnees_complementaires.csv')
```

#les lignes avec des données
```{r}
lignedata=c('X1995', 'X1996', 'X1997', 'X1998', 'X1999', 'X2000', 'X2001', 'X2002', 'X2003', 'X2004', 'X2005', 'X2006', 'X2007', 'X2008', 'X2009', 'X2010', 'X2011', 'X2012', 'X2013', 'X2014', 'X2015', 'X2016', 'X2017')#les colonnes de données 
date=seq(2000, 2017)
```


```{r}
codepays=codepays %>% rename( country=ISO2.digit.Alpha)

compte=compte %>% mutate(country = str_replace_all(compte$country, c("EL" = "GR", "UK" = "GB"))) 
comptebis=left_join(compte,codepays,by="country")
compte=comptebis%>% rename(country3L=ISO3.digit.Alpha)

capital=capital %>% mutate(country = str_replace_all(capital$country, c("EL" = "GR", "UK" = "GB"))) 
capitalbis=left_join(capital,codepays,by="country")
capital=capitalbis%>% rename(country3L=ISO3.digit.Alpha)

croiss=croiss%>% mutate(country = str_replace_all(croiss$country, c("EL" = "GR", "UK" = "GB")))
croissbis=left_join(croiss,codepays,by="country")
croiss=croissbis%>% rename(country3L=ISO3.digit.Alpha)

```
```{r}
donnees_bis=donnees_bis%>% rename(taux_imposition=taux.d.imposition.sur.bÃ.nÃ.fices)
donnees_bis=donnees_bis%>% rename(salaire_min=salaire.horaire.minimum.en.US..PPA)
donnees_bis=donnees_bis%>% rename(protection_emploi=indice.protection.de.l.emploi)
donnees_bis=donnees_bis%>% rename(diplome=X..des.25.64ans.diplomes.du.superieur)
donnees_bis=donnees_bis%>% rename(IDE=IDE.entrants.en...PIB)
```

#fonction qui permet de récupérer des dataframes utilisables sur une donnée
```{r}
melt_ada <- function(vari,codei,basei=compte,tps=lignedata[3:22]){
tableau=subset(basei,(var==vari)& code==codei)[c("country3L", tps,"var")]
indligneNA <- which(is.na(tableau),arr.ind=TRUE)[,1]
tableau=tableau[-indligneNA,]
df.melted <- melt(tableau,id=c('country3L','var'))
df.melted$temps=as.numeric(str_sub(df.melted$variable, 2, 5))
df.melted$country=as.character(df.melted$country3L)
return (df.melted[-3]%>% select(-country3L))}
```


```{r}
df.melted=inner_join(melt_ada('VA','TOT'),melt_ada("EMP",'TOT'),by=c("country","temps"))
compte%>%filter(country=="JP",code=="TOT",var=="EMP") #on perd le japon a cause de 2 NA sur l'emploi

df.melted$index=c(1:length((unique(df.melted$country))))
df.melted$value.x=as.numeric(df.melted$value.x)#on transtype pour permettre aux fonctions de tourner
df.melted$country=as.character(df.melted$country)

df.melted=inner_join(df.melted, melt_ada("LP_QI","TOT"), by=c("country","temps"))
df.melted=inner_join(df.melted, melt_ada("LAB","TOT",croiss), by=c("country","temps"))

df.melted=df.melted%>% rename(VA=value.x,Emploi=value.y,Productivite=value.x.x,LAB=value.y.y)
```

#le calcul du salaire réel horaire
```{r}
df.W=inner_join(melt_ada('COMP','TOT'), melt_ada("VA_PI",'TOT'),by=c("country","temps"))
df.W=inner_join(df.W, melt_ada("H_EMPE",'TOT'),by=c("country","temps"))
df.W$index=c(1:length((unique(df.W$country))))
df.W$country=as.character(df.W$country)
df.W$W=(df.W$value.x*100/df.W$value.y)*1000/df.W$value#le nombre d'heures travaillées est en milliers
df.W$VA=as.numeric(df.W$W)
df.W=df.W[,c('country','W', 'temps')]

df.melted2=inner_join(df.melted, df.W, by=c("country","temps"))
df.melted2$index=c(1:length((unique(df.melted2$country))))
```


#Intégration de la population taux de chomage et exportations

```{r}
df.melted2=df.melted2[c("country",'temps','index','VA','Emploi','W','Productivite','LAB')]
dfpop=subset(autre_pays,Simple.Indicator=="pop")[c("Country.Code","Simple.Indicator",lignedata)]
rownames(dfpop)<-dfpop[,1]

df_pop<-t(dfpop[-c(1,2)])
df <- data.frame(x=1995:2017, data.frame(df_pop))
df.pop <- melt(df, id="x")%>%rename(country=variable, temps=x,pop=value)
```


```{r}
dfchom=subset(autre_pays,Simple.Indicator=="unemployment rate")[c("Country.Code","Simple.Indicator",lignedata)]
rownames(dfchom)<-dfchom[,1]
dfexports=subset(autre_pays,Simple.Indicator=="exports_hab")[c("Country.Code","Simple.Indicator",lignedata)]
rownames(dfexports)<-dfexports[,1]

df_chom<-t(dfchom[-c(1,2)])
df <- data.frame(x=1995:2017, data.frame(df_chom))
df.chom <- melt(df, id="x")%>%rename(country=variable, temps=x,chomage=value)
df_exp<-t(dfexports[-c(1,2)])
df <- data.frame(x=1995:2017, data.frame(df_exp))
df.exp <- melt(df, id="x")%>%rename(country=variable, temps=x,export=value)

df.melted2=left_join(df.melted2,df.chom)
df.melted2=left_join(df.melted2,df.pop)
df.melted2=left_join(df.melted2,df.exp)

df.melted2$VA_pop=df.melted2$VA/df.melted2$pop*1000000
df.melted2$Part_lab=df.melted2$LAB/df.melted2$VA
```

#Investissement
```{r}
df.invest=melt_ada('Iq_GFCF','TOT',capital,tps=lignedata[1:22])
df.melted_i=inner_join(df.melted2,df.invest,by=c("country","temps"))
df.melted_i$index=c(1:length((unique(df.melted_i$country))))
```

#Donnée réelle et indice 100
```{r}
taux_change2000 <- taux_change %>% filter(year == 2010) %>%
  rename(`rate2000 in NAT/US$` = `rate in NAT/US$`, country=country3) %>% select(-year)

df.melted_i <- df.melted_i  %>% inner_join(taux_change2000, by = "country")
df.melted_i<-df.melted_i %>% mutate(VA_pop = VA_pop/(pop*`rate2000 in NAT/US$`))

donn2000=df.melted_i%>%filter(temps==2010)%>%select('country','VA','Emploi')%>%rename(VA2000=VA, Emp2000=Emploi)
df.melted_i=df.melted_i%>%left_join(donn2000,on="country")

df.melted_i$VA_ind=(df.melted_i$VA/df.melted_i$VA2000)*100
df.melted_i$Emp_ind=(df.melted_i$Emploi/df.melted_i$Emp2000)*100

df.melted_i$Invest_pop=df.melted_i$value/df.melted_i$pop
```

```{r}
donnees_bis
df.fisc=inner_join(df.melted_i,donnees_bis%>%rename(country=country3, temps=year))
indligneNA <- which(is.na(df.fisc),arr.ind=TRUE)[,1]
df.fisc[unique(indligneNA),][c(1:2,22:ncol(df.fisc))]%>%arrange(by=temps)
df.fisc=df.fisc[df.fisc$temps>1999,]#on a pas tous les pays pourles premières années, donc on prend à partir de 2000
df.fisc$index=c(1:length((unique(df.fisc$country))))
```

#Evolution de la VA : base df.evol qui commence en 98 à cause du lag.

```{r}
f=function(variabl=c('VA'), df.melt=df.melted_i, df.evol=df.evol){
base=NULL
#On peut facilement rajouter les évolutions des autres var en changeant un tt petit peu le code

for (pays in unique(df.melt$country)){
a=df.melt%>%filter(country==pays)%>%select(temps,country, variabl)

a[,variabl][2:nrow(a)]=diff(a[,variabl])/a[,variabl][2:nrow(a)]*100
a=a%>%rename(evol_VA=variabl)
base=rbind(base,a)}
df.evol=df.melt%>%full_join(base,on=c('country','temps'))
df.evol=df.evol%>%filter(temps>1997)
return(df.evol)}
df.evol=f('Emploi')
df.evol=df.evol%>%rename(evol_Emp=evol_VA)
df.evol=f('VA', df.melt=df.evol)
```


## On commence mainteant à recréer un df avec les pays qui nous intéressent. On renommer ensuite une variable Pays, on fera un beau ggplot, et le tour sera joué.

```{r}
graphique_liste_pays = c('FRA','ESP','DEU','ITA','GBR','USA')
graph_df = df.evol[df.evol$country %in% graphique_liste_pays, ]
```


```{r}
#graph_df$Pays = 'Test'
index_list = 'Allemagne'
for (code in graph_df$country[2:length(graph_df$country)]){
  if (code == 'FRA'){index_list = c(index_list, 'France')}
  if (code == 'ESP'){index_list = c(index_list, 'Espagne')}
  if (code == 'DEU'){index_list = c(index_list, 'Allemagne')}
  if (code == 'ITA'){index_list = c(index_list, 'Italie')}
  if (code == 'GBR'){index_list = c(index_list, 'Grande Bretagne')}
  if (code == 'USA'){index_list = c(index_list, 'États-Unis')}
}
a= data.frame(index_list)
graph_df$Pays = index_list
```

```{r}
VA_plot = ggplot(data=graph_df[graph_df$country !='USA', ], aes(x=temps, y=VA_ind))+
    geom_point(data=graph_df[graph_df$country !='USA', ], aes(group=Pays, colour=Pays), show.legend = TRUE) +
    geom_line(data=graph_df[graph_df$country !='USA', ], aes(group=Pays, colour=Pays), show.legend = TRUE) +
   
    
    #On règle les paramètres d'esthétique généraux
    labs(title = 'Évolution de la valeur ajoutée dans les pays similaires à la France',
         x = "Année",
         y = 'Valeur ajoutée (Indice 100 en 2010)') +
    theme_minimal()

  print(VA_plot)
```
```{r}
ggsave(filename = 'Statdesc_VA_2010.png')

```

```{r}
Emploi_plot = ggplot(data=graph_df[graph_df$country !='USA', ], aes(x=temps, y=Emp_ind))+
    geom_point(data=graph_df[graph_df$country !='USA', ], aes(group=Pays, colour=Pays), show.legend = TRUE) +
    geom_line(data=graph_df[graph_df$country !='USA', ], aes(group=Pays, colour=Pays), show.legend = TRUE) +
   
    
    #On règle les paramètres d'esthétique généraux
    labs(title = "Évolution de l'emploi dans les pays similaires à la France",
         x = "Année",
         y = "Nombre d'emplois (base 100 en 2010)") +
    theme_minimal()

  print(Emploi_plot)
```
```{r}
ggsave(filename = 'Statdesc_nombre_emploi_2010.png')

```

```{r}
Part_lab_plot = ggplot(data=graph_df[graph_df$country !='USA', ], aes(x=temps, y=Part_lab))+
    geom_point(data=graph_df[graph_df$country !='USA', ], aes(group=Pays, colour=Pays), show.legend = TRUE) +
    geom_line(data=graph_df[graph_df$country !='USA', ], aes(group=Pays, colour=Pays), show.legend = TRUE) +
   
    
    #On règle les paramètres d'esthétique généraux
    labs(title = "Évolution de la part du travail dans la distribution de la \n   valeur ajoutée dans les pays similaires à la France",
         x = "Année",
         y = "Part de la rémunération du travail dans la valeur ajoutée \n(en %)") +
    theme_minimal()

  print(Part_lab_plot)
```
```{r}
ggsave(filename = 'Statdesc_labor_share.png')

```
Il nous restera aà faire le graphique de stat desc du salaire. 

#On fait maintenant l'analyse univariée pour deux variables : l'emploi et la part du travail


```{r}
quiet <- function(x) { 
  sink(tempfile()) 
  on.exit(sink()) 
  invisible(force(x)) 
} 

```


```{r}
gen_liste=function(liste_value, date1, date2)
{
a=0
date=c(date1:date2)
for(i in liste_value ){
  for (j in date){
    a=a+1
    if(a==1){liste=list(list(i,j, 'mean'))}
    
    else{liste=c(liste, list(list(i, j, 'mean')))  }
  }
}
liste=as.list(liste)

return(liste)
}
```

## Fonction qui fait la préparation des données pour le plot
```{r}
prepaplot = function(synth_out = Synth::synth(data.prep.obj = dataprep.out, method = "BFGS"), 
                    synth_tables = Synth::synth.tab(dataprep.res = dataprep.out,synth.res = synth.out),
                    df = df_synth, 
                    n_countries = nb_country_plot,
                    date_inf = date_plot_inf,
                    date_sup = date_plot_sup,
                    valeur = liste_value[1],
                    treated_unit = pays){
  #synth_out : vaut synth.out, la sortie de l'optimisation via le package synth à représenter
  #synth_tables : vaut synth.tables, la sortie de l'optimisation via le package synth à représenter
  #df : la dataframe exploité pour faire le contrôle synthétique, afin de récupérer les bonnes valeurs des pays
  #n_countries : le nombre de pays contributeurs au contrefactuel que l'on souhaite représenter
  #date_inf : la date de début du graphique
  #date_sup : la date de fin du graphique
  #valeur : l'indicateur qui fait l'objet du contrôle synthétique
  #treated_unit : le pays sur lequel on effectue le contrôle synthétique
  
  indic = unique(subset(df, country == treated_unit)['index'])[1, 1]
  solpoids = synth_out$solution.w
  poids1=synth_tables$tab.w%>%rename(poids=w.weights)
  poids1 = poids1%>%rename(country=unit.names)
  poids1 = poids1[order(poids1$poids, decreasing=TRUE),]
  df_synth = df
  
  dfstrat = data.frame()

  for (countries in unique(poids1$country)){
          for (i in 1:length(unique(df_synth$country))){ 
            #On sépare maintenant selon si le pays a un indice plus petit que celui d'intérêt, ou plus grand, pour bien attribuer le poids correspondant au bon indice 
            
            if (countries == df_synth$country[i] & i <indic){
              for (years in date_inf:date_sup){
              newrow = data.frame(valeur=df_synth[df_synth$country==countries & df_synth$temps==years,][,valeur]*solpoids[i],
                            index=unique(df_synth[df_synth$country==countries,]$index),
                            country=countries,
                            weight = solpoids[i],
                            temps = years)
              dfstrat = rbind(dfstrat, newrow)}}
            
            if (countries == df_synth$country[i] & i >indic){
              for (years in date_inf:date_sup){
              newrow = data.frame(valeur=df_synth[df_synth$country==countries & df_synth$temps==years,][,valeur]*solpoids[i-1],
                            index=unique(df_synth[df_synth$country==countries,]$index),
                            country=countries,
                            weight = solpoids[i-1],
                            temps = years)
              dfstrat = rbind(dfstrat, newrow)}}
            }  
  }
  
  
  #On crée maintenant le df avec les valeurs cumulées des contributions de chaque pays
  dfstratfin = data.frame()
  if (n_countries != 0){
  for (years in date_inf:date_sup){#on initialise
    i=1
    newrow = dfstrat[dfstrat$country == unique(dfstrat$country)[1] & dfstrat$temps == years,]$valeur
    temp_df = data.frame(valeur=newrow,
                         index=unique(df_synth[df_synth$country==unique(dfstrat$country)[1],]$index),
                         country=unique(dfstrat$country)[1],
                         weight = dfstrat[dfstrat$country == unique(dfstrat$country)[1] & dfstrat$temps == years, ]$weight,
                         temps = years)
    temp_df$Legende = paste(i, '. ', temp_df$country, ' (',  round(temp_df$weight, digits = 3), ')' )
    dfstratfin = rbind(dfstratfin, temp_df)
    
    for (countries in unique(dfstrat$country)[2:n_countries]){ #on garde ceux les plus élevés
      i=i+1
      newrow = newrow + dfstrat[dfstrat$country == countries & dfstrat$temps == years, ]$valeur
      
      temp_df = data.frame(valeur=newrow,
                           index=unique(df_synth[df_synth$country==countries,]$index),
                           country=countries,
                           weight = dfstrat[dfstrat$country == countries & dfstrat$temps == years, ]$weight,
                           temps = years)
      temp_df$Legende = paste(i, '. ', temp_df$country, ' (',  round(temp_df$weight, digits = 3), ')' )
      dfstratfin = rbind(dfstratfin, temp_df)
    }}}
  
  
  
  #On rajoute l'unité synthétique
  for (years in date_inf:date_sup){
    newrow = dfstrat[dfstrat$country == unique(dfstrat$country)[1] & dfstrat$temps == years,]$valeur
    for (countries in unique(dfstrat$country)[2:length(unique(dfstrat$country))]){ #on rajoute les petites valeurs
      newrow = newrow + dfstrat[dfstrat$country == countries & dfstrat$temps == years, ]$valeur}
    temp_df = data.frame(valeur=newrow,
                            index=0,
                            country='France synthétique',
                            weight = 1,
                            temps = years)
    temp_df$Legende = paste(temp_df$country)
    dfstratfin = rbind(dfstratfin, temp_df)
  }
  dfstratfin = dfstratfin[order(dfstratfin$weight, decreasing=TRUE),]
  
  
  #On ajoute la vraie valeur pour la France
  for (years in date_inf:date_sup){
    temp_df = data.frame(valeur=df_synth[df_synth$country == treated_unit & df_synth$temps == years,][,valeur],
                         country= 'France',
                         temps=years,
                         weight = 1,
                         index = indic)
    temp_df$Legende = paste(temp_df$country)
    dfstratfin=rbind(dfstratfin, temp_df)}
  
  dfstratfin = dfstratfin[order(dfstratfin$weight, decreasing=TRUE),]
  
  return(dfstratfin)
  }
```

# Ici on fait l'analyse de la répartition de la Valeur ajotée allouée au travil
```{r}
liste_value = c('Part_lab')
df_synth=df.evol
date_opti_inf = 2001
date_opti_sup = 2012
pays = 'FRA'
date_plot_inf = 1998
date_plot_sup = 2016
nb_country_plot = 5
colorgraph = TRUE
ordonnee = NA
ordonnee_name ='Part du travail dans la rémunération de  \nla valeur ajoutée (en %)'
plot_title = "Trajectoire de la France réelle et contrefactuelle, \net contributions des différents pays à l'unité contrefactuelle"


valeur=liste_value[1]
ind_pays= unique(subset(df_synth, country == pays)['index'])[1, 1]

### ON EFFECTUE UN CONTROLE SYNTHÉTIQUE UNIVARIÉ
dataprep.out=Synth::dataprep(foo=df_synth,
                predictors.op = "mean", #La manière dont on les prend en compte
                time.predictors.prior = date_opti_sup, #période pré-traitement
                special.predictors = gen_liste(liste_value, date_opti_inf, date_opti_sup),
                dependent=valeur, #variable d'intérêt
                unit.variable = "index", #colonne avec les index des pays
                unit.names.variable="country", #nom des pays
                treatment.identifier = ind_pays, # n° de l'unité traitée
                controls.identifier = c(unique(subset(df_synth, country!= pays)['index'])[,1]), #n° des unités de contrôles
                time.variable = 'temps', #colonne où se trouve la date
                time.optimize.ssr = date_opti_inf:date_opti_sup, #période de maximisation
                time.plot=date_plot_inf:date_plot_sup) #période tracée sur le graphique

synth.out <- Synth::synth(data.prep.obj = dataprep.out, method = "BFGS")

#ON TRACE LE GRAPHIQUE CLASSIQUE DU PACKAGE SYNTH
Synth::path.plot(synth.res = synth.out, dataprep.res = dataprep.out,
Ylab = liste_value[1], Xlab = "year", Legend = c(pays, paste('synthetic',pays)), Legend.position = "bottomright")
synth.tables <- Synth::synth.tab(dataprep.res = dataprep.out,synth.res = synth.out)
```
```{r}
part_lab_placebos = generate.placebos(
dataprep.out,
synth.out,
Sigf.ipop = 5,
strategy = "sequential"
)
```

```{r}
mspe.plot(
part_lab_placebos,
discard.extreme = FALSE,
mspe.limit = 20,
plot.hist = FALSE,
title = NULL,
xlab = "Ratio entre RMSPE post-traitement et pré-traitement",
ylab = NULL
)
dev.print(device = png, file = "RMSPE_univ_part_lab.png", width = 600)

```

```{r}
plot_placebos(
tdf = part_lab_placebos,
discard.extreme = FALSE,
mspe.limit = 20,
xlab = NULL,
ylab = NULL,
title = NULL,
alpha.placebos = 1
)
```


```{r}
graph_solution = prepaplot(synth_out = synth.out, 
                         synth_tables = synth.tables,
                         df = df.evol,
                         n_countries = 0,
                         date_inf = 2000,
                         date_sup = 2016,
                         valeur = 'Part_lab',
                         treated_unit = 'FRA')

```

```{r}

style=c("solid","dashed")
color=c("red","darkred")

ggplot(data=graph_solution,aes(x=temps, group=Legende, y=valeur))+
  geom_line(aes(linetype=Legende,color=Legende),show.legend = TRUE)+ 
  geom_point(show.legend = TRUE) + scale_linetype_manual(values=style)+
  scale_color_manual(values=color)+
  theme_minimal()+
  geom_vline(xintercept = 2012.5, colour = 'grey', size = 1, linetype = 'dashed')+
  labs(title = "Trajectoire de la part du travail dans la répartition de la valeur ajoutée",
       x = "Année",
       y = "Part du travail dans la valeur ajoutée (en %)")
ggsave('analyse_univ_part_lab.png')
```



# Nous faisons mainteanant de même avec la VA
# On remet en base 2000, pour ne pas avoir le problème avec les données constantyes en 2010

```{r}
capital=read.csv("Statistical_Capital.csv")
croiss=read.csv("Statistical_Growth-Accounts.csv")
travail=read.csv("Statistical_Labour.csv")

compte=read.csv("Statistical_National-Accounts.csv")
description=read.csv("Variable-Description.csv")

autre_pays=read.csv("WB_data2.csv")
pays2lettres=read.csv('liste_pays_2lettres.csv')
pays3lettres=read.csv('liste_pays_3lettres.csv')
codepays=read.csv("codes_pays.csv")
taux_change <- read_csv("taux_change.csv")
donnee=read.csv('donnee.csv')
```

```{r}
donnees_bis=read.csv('donnees_complementaires.csv')
```

#les lignes avec des données
```{r}
lignedata=c('X1995', 'X1996', 'X1997', 'X1998', 'X1999', 'X2000', 'X2001', 'X2002', 'X2003', 'X2004', 'X2005', 'X2006', 'X2007', 'X2008', 'X2009', 'X2010', 'X2011', 'X2012', 'X2013', 'X2014', 'X2015', 'X2016', 'X2017')#les colonnes de données 
date=seq(2000, 2017)
```


```{r}
codepays=codepays %>% rename( country=ISO2.digit.Alpha)

compte=compte %>% mutate(country = str_replace_all(compte$country, c("EL" = "GR", "UK" = "GB"))) 
comptebis=left_join(compte,codepays,by="country")
compte=comptebis%>% rename(country3L=ISO3.digit.Alpha)

capital=capital %>% mutate(country = str_replace_all(capital$country, c("EL" = "GR", "UK" = "GB"))) 
capitalbis=left_join(capital,codepays,by="country")
capital=capitalbis%>% rename(country3L=ISO3.digit.Alpha)

croiss=croiss%>% mutate(country = str_replace_all(croiss$country, c("EL" = "GR", "UK" = "GB")))
croissbis=left_join(croiss,codepays,by="country")
croiss=croissbis%>% rename(country3L=ISO3.digit.Alpha)

```
```{r}
donnees_bis=donnees_bis%>% rename(taux_imposition=taux.d.imposition.sur.bÃ.nÃ.fices)
donnees_bis=donnees_bis%>% rename(salaire_min=salaire.horaire.minimum.en.US..PPA)
donnees_bis=donnees_bis%>% rename(protection_emploi=indice.protection.de.l.emploi)
donnees_bis=donnees_bis%>% rename(diplome=X..des.25.64ans.diplomes.du.superieur)
donnees_bis=donnees_bis%>% rename(IDE=IDE.entrants.en...PIB)
```

#fonction qui permet de récupérer des dataframes utilisables sur une donnée
```{r}
melt_ada <- function(vari,codei,basei=compte,tps=lignedata[3:22]){
tableau=subset(basei,(var==vari)& code==codei)[c("country3L", tps,"var")]
indligneNA <- which(is.na(tableau),arr.ind=TRUE)[,1]
tableau=tableau[-indligneNA,]
df.melted <- melt(tableau,id=c('country3L','var'))
df.melted$temps=as.numeric(str_sub(df.melted$variable, 2, 5))
df.melted$country=as.character(df.melted$country3L)
return (df.melted[-3]%>% select(-country3L))}
```


```{r}
df.melted=inner_join(melt_ada('VA','TOT'),melt_ada("EMP",'TOT'),by=c("country","temps"))
compte%>%filter(country=="JP",code=="TOT",var=="EMP") #on perd le japon a cause de 2 NA sur l'emploi

df.melted$index=c(1:length((unique(df.melted$country))))
df.melted$value.x=as.numeric(df.melted$value.x)#on transtype pour permettre aux fonctions de tourner
df.melted$country=as.character(df.melted$country)

df.melted=inner_join(df.melted, melt_ada("LP_QI","TOT"), by=c("country","temps"))
df.melted=inner_join(df.melted, melt_ada("LAB","TOT",croiss), by=c("country","temps"))

df.melted=df.melted%>% rename(VA=value.x,Emploi=value.y,Productivite=value.x.x,LAB=value.y.y)
```

#le calcul du salaire réel horaire
```{r}
df.W=inner_join(melt_ada('COMP','TOT'), melt_ada("VA_PI",'TOT'),by=c("country","temps"))
df.W=inner_join(df.W, melt_ada("H_EMPE",'TOT'),by=c("country","temps"))
df.W$index=c(1:length((unique(df.W$country))))
df.W$country=as.character(df.W$country)
df.W$W=(df.W$value.x*100/df.W$value.y)*1000/df.W$value#le nombre d'heures travaillées est en milliers
df.W$VA=as.numeric(df.W$W)
df.W=df.W[,c('country','W', 'temps')]

df.melted2=inner_join(df.melted, df.W, by=c("country","temps"))
df.melted2$index=c(1:length((unique(df.melted2$country))))
```


#Intégration de la population taux de chomage et exportations

```{r}
df.melted2=df.melted2[c("country",'temps','index','VA','Emploi','W','Productivite','LAB')]
dfpop=subset(autre_pays,Simple.Indicator=="pop")[c("Country.Code","Simple.Indicator",lignedata)]
rownames(dfpop)<-dfpop[,1]

df_pop<-t(dfpop[-c(1,2)])
df <- data.frame(x=1995:2017, data.frame(df_pop))
df.pop <- melt(df, id="x")%>%rename(country=variable, temps=x,pop=value)
```


```{r}
dfchom=subset(autre_pays,Simple.Indicator=="unemployment rate")[c("Country.Code","Simple.Indicator",lignedata)]
rownames(dfchom)<-dfchom[,1]
dfexports=subset(autre_pays,Simple.Indicator=="exports_hab")[c("Country.Code","Simple.Indicator",lignedata)]
rownames(dfexports)<-dfexports[,1]

df_chom<-t(dfchom[-c(1,2)])
df <- data.frame(x=1995:2017, data.frame(df_chom))
df.chom <- melt(df, id="x")%>%rename(country=variable, temps=x,chomage=value)
df_exp<-t(dfexports[-c(1,2)])
df <- data.frame(x=1995:2017, data.frame(df_exp))
df.exp <- melt(df, id="x")%>%rename(country=variable, temps=x,export=value)

df.melted2=left_join(df.melted2,df.chom)
df.melted2=left_join(df.melted2,df.pop)
df.melted2=left_join(df.melted2,df.exp)

df.melted2$VA_pop=df.melted2$VA/df.melted2$pop*1000000
df.melted2$Part_lab=df.melted2$LAB/df.melted2$VA
```

#Investissement
```{r}
df.invest=melt_ada('Iq_GFCF','TOT',capital,tps=lignedata[1:22])
df.melted_i=inner_join(df.melted2,df.invest,by=c("country","temps"))
df.melted_i$index=c(1:length((unique(df.melted_i$country))))
```

#Donnée réelle et indice 100
```{r}
taux_change2000 <- taux_change %>% filter(year == 2000) %>%
  rename(`rate2000 in NAT/US$` = `rate in NAT/US$`, country=country3) %>% select(-year)

df.melted_i <- df.melted_i  %>% inner_join(taux_change2000, by = "country")
df.melted_i<-df.melted_i %>% mutate(VA_pop = VA_pop/(pop*`rate2000 in NAT/US$`))

donn2000=df.melted_i%>%filter(temps==2000)%>%select('country','VA','Emploi')%>%rename(VA2000=VA, Emp2000=Emploi)
df.melted_i=df.melted_i%>%left_join(donn2000,on="country")

df.melted_i$VA_ind=(df.melted_i$VA/df.melted_i$VA2000)*100
df.melted_i$Emp_ind=(df.melted_i$Emploi/df.melted_i$Emp2000)*100

df.melted_i$Invest_pop=df.melted_i$value/df.melted_i$pop
```

```{r}
donnees_bis
df.fisc=inner_join(df.melted_i,donnees_bis%>%rename(country=country3, temps=year))
indligneNA <- which(is.na(df.fisc),arr.ind=TRUE)[,1]
df.fisc[unique(indligneNA),][c(1:2,22:ncol(df.fisc))]%>%arrange(by=temps)
df.fisc=df.fisc[df.fisc$temps>1999,]#on a pas tous les pays pourles premières années, donc on prend à partir de 2000
df.fisc$index=c(1:length((unique(df.fisc$country))))
```

#Evolution de la VA : base df.evol qui commence en 98 à cause du lag.

```{r}
f=function(variabl=c('VA'), df.melt=df.melted_i, df.evol=df.evol){
base=NULL
#On peut facilement rajouter les évolutions des autres var en changeant un tt petit peu le code

for (pays in unique(df.melt$country)){
a=df.melt%>%filter(country==pays)%>%select(temps,country, variabl)

a[,variabl][2:nrow(a)]=diff(a[,variabl])/a[,variabl][2:nrow(a)]*100
a=a%>%rename(evol_VA=variabl)
base=rbind(base,a)}
df.evol=df.melt%>%full_join(base,on=c('country','temps'))
df.evol=df.evol%>%filter(temps>1997)
return(df.evol)}
df.evol=f('Emploi')
df.evol=df.evol%>%rename(evol_Emp=evol_VA)
df.evol=f('VA', df.melt=df.evol)
```


```{r}
liste_value = c('Emp_ind')
df_synth=df.evol
date_opti_inf = 2001
date_opti_sup = 2012
pays = 'FRA'
date_plot_inf = 1998
date_plot_sup = 2016
nb_country_plot = 5
colorgraph = TRUE
ordonnee = NA
ordonnee_name ='Part du travail dans la rémunération de  \nla valeur ajoutée (en %)'
plot_title = "Trajectoire de la France réelle et contrefactuelle, \net contributions des différents pays à l'unité contrefactuelle"


valeur=liste_value[1]
ind_pays= unique(subset(df_synth, country == pays)['index'])[1, 1]

### ON EFFECTUE UN CONTROLE SYNTHÉTIQUE UNIVARIÉ
dataprep.out=Synth::dataprep(foo=df_synth,
                predictors.op = "mean", #La manière dont on les prend en compte
                time.predictors.prior = date_opti_sup, #période pré-traitement
                special.predictors = gen_liste(liste_value, date_opti_inf, date_opti_sup),
                dependent=valeur, #variable d'intérêt
                unit.variable = "index", #colonne avec les index des pays
                unit.names.variable="country", #nom des pays
                treatment.identifier = ind_pays, # n° de l'unité traitée
                controls.identifier = c(unique(subset(df_synth, country!= pays)['index'])[,1]), #n° des unités de contrôles
                time.variable = 'temps', #colonne où se trouve la date
                time.optimize.ssr = date_opti_inf:date_opti_sup, #période de maximisation
                time.plot=date_plot_inf:date_plot_sup) #période tracée sur le graphique

synth.out <- Synth::synth(data.prep.obj = dataprep.out, method = "BFGS")

#ON TRACE LE GRAPHIQUE CLASSIQUE DU PACKAGE SYNTH
Synth::path.plot(synth.res = synth.out, dataprep.res = dataprep.out,
Ylab = liste_value[1], Xlab = "year", Legend = c(pays, paste('synthetic',pays)), Legend.position = "bottomright")
synth.tables <- Synth::synth.tab(dataprep.res = dataprep.out,synth.res = synth.out)
```
```{r}
graph_solution = prepaplot(synth_out = synth.out, 
                         synth_tables = synth.tables,
                         df = df.evol,
                         n_countries = 0,
                         date_inf = 2000,
                         date_sup = 2016,
                         valeur = 'Emp_ind',
                         treated_unit = 'FRA')

```

```{r}
style=c("solid","dashed")
color=c("red","darkred")

ggplot(data=graph_solution,aes(x=temps, group=Legende, y=valeur))+
  geom_line(aes(linetype=Legende,color=Legende),show.legend = TRUE)+ 
  geom_point(show.legend = TRUE) + scale_linetype_manual(values=style)+
  scale_color_manual(values=color)+
  theme_minimal()+
  geom_vline(xintercept = 2012.5, colour = 'grey', size = 1, linetype = 'dashed')+
  labs(title = "Trajectoire de l'emploi",
       x = "Année",
       y = "Nombre d'emploi (base 100 en 2000)")
  
ggsave('analyse_univ_emp_ind.png')
```


```{r}
emp_placebos = generate.placebos(
dataprep.out,
synth.out,
Sigf.ipop = 5,
strategy = "sequential"
)
```

```{r}
mspe.plot(
emp_placebos,
discard.extreme = FALSE,
mspe.limit = 20,
plot.hist = FALSE,
title = NULL,
xlab = "Ratio entre RMSPE post-traitement et pré-traitement",
ylab = NULL
)
dev.print(device = png, file = "RMSPE_univ_emp_ind.png", width = 600)
```

```{r}
plot_placebos(
tdf = emp_placebos,
discard.extreme = FALSE,
mspe.limit = 20,
xlab = NULL,
ylab = NULL,
title = NULL,
alpha.placebos = 1
)
```